【裁判字號】    89,上易,1973
【裁判日期】    891009
【裁判案由】    毒品危害防制條例
【裁判全文】
臺灣高等法院臺南分院刑事判決              八十九年度上易字第一九七三號  潛
      上  訴  人
      即  被  告  甲  ○  ○
右列上訴人因違反毒品危害防制條例案件，不服臺灣臺南地方法院八十九年度易字第
二二三五號中華民國八十九年十月九日第一審判決（起訴案號：臺灣臺南地方法院檢
察署八十九年度偵緝字第一八四號，併辦案號：同上署八十九年度毒偵字第一五七一
號），提起上訴，本院判決如左：
      主      文
上訴駁回。
      事      實
一、甲○○曾因犯多次違反麻醉藥品管理條例案件前科，其中一次於民國（下同）八
    十四年一月二十六日，經臺灣臺南地方法院判處有期徒刑伍月確定，而於八十七
    年四月十二日執行完畢，仍不知悔改。復因施用毒品案件，經依臺灣臺南地方法
    院以八十八年度毒聲字第八二號、八十八年度毒聲字第六二八號裁定送觀察、勒
    戒後，無繼續施用毒品之傾向，由臺灣臺南地方法院檢察署檢察官分別於八十八
    年三月三十一日、八十八年四月二十七日各以八十七年度偵字第一二一四六號、
    八十八年度偵字第四五○號及八十八年度偵字第一五八六號不起訴處分確定。又
    基於概括犯意，自八十八年九月十三日起或前三、四日內某時，連續在不詳地點
    施用第二級毒品安非他命，為警於八十八年九月十三日在台南市○○路查獲，經
    臺灣臺南地方法院八十八年度毒聲字第三二九三號案裁定送觀察觀戒，於八十八
    年九月十三日經警飭回後，又基於上揭概括犯意，迄八十九年一月十一日止，在
    高雄市○○街三十六號十一樓住處等處，施用第二級毒品安非他命，嗣於八十九
    年一月二十一日二十二時十五分許，在台南市○○路一段二四六巷五十九號前為
    警查獲，經警採尿後移送臺灣臺南地方法院檢察署，經檢察官於翌日中午十二時
    許交保三萬元外出後，仍承上揭概括犯意，迄八十九年四月二十一日止，連續在
    上開高雄市○○街住處等處，施用第二級毒品安非他命；因八十九年一月二十一
    日所採尿液經檢驗結果有甲基安非他命反應，經臺灣臺南地方法院檢察署於八十
    九年三月七日發布通緝，嗣經警於八十九年四月二十二日在台南市○○路一段、
    安富街口逮捕甲○○，採尿後於翌日上午移送上開檢察署，經檢察官訊問後送觀
    察、勒戒後，有繼續施用毒品傾向。
二、案經台南縣警察局新化分局報請臺灣臺南地方法院檢察署檢察官偵查起訴暨移送
    併案審理。
      理      由
一、前開事實，業經上訴人即被告甲○○自白不諱，且被告先後二次被查獲採其尿液
    送請檢驗結果，有第二級毒品安非他命陽性反應，有台南縣衛生局、台南市衛生
    局出具之尿液檢驗報告各一紙附卷可稽，又被告前因施用毒品案件，經依原審八
    十八年度毒聲字第八二、第六二八號裁定送觀察、勒戒後，認無繼續施用毒品之
    傾向，由臺灣臺南地方法院檢察署檢察官分別於八十八年三月三十一日及同年四
    月二十七日各以八十七年度偵字第一二一四六號、八十八年度偵字第四五○號及
    八十八年度偵字第一五八六號不起訴處分確定，有不起訴處分書在卷足憑。其於
    五年後再犯毒品危害防制條例第十條之罪，經裁定送觀察勒戒，認有繼續施用毒
    品傾向，有原審八十八年度毒聲字第三二九三號裁定及臺灣臺南看守所附設勒戒
    所八十九年五月九日南所京衛字第○七○四－一四號函送之證明書一份附卷可參
    ，被告罪證明確，應予依法論科。
二、核被告所為，係犯毒品危害防制條例第十條第二項之施用第二級毒品罪。其施用
    毒品先後多次犯行，時間密接，所犯構成要件亦復相同，顯係基於概括犯意反覆
    為之，應依連續犯規定論處，並加重其刑。又被告前於八十三年間，因違反麻醉
    藥品管理條例案件，經原審判處有期徒刑五月確定，於八十七年四月十二日執行
    完畢，有臺灣臺南地方法院檢察署刑案資料查註紀錄表在卷可按，於五年內再犯
    本件有期徒刑以上之罪，為累犯，依法遞予加重其刑。原審審酌被告一再施用毒
    品安非他命，經多次判刑、觀察、勒戒後，仍不知悔改，所為戕害自身健康，及
    犯罪後態度等一切情狀，適用毒品危害防制條例第十條第二項，刑法第十一條前
    段、第五十六條、第四十七條，量處有期徒刑十月。本院經核原判決認事用法，
    均無不合，量刑亦屬妥適。被告上訴意旨，指摘原判決量刑過重，為無理由，應
    予駁回。
三、據上論斷，應依刑事訴訟法第三百六十八條，判決如主文。
本案經檢察官劉欽銘到庭執行職務。
中  華  民  國      八  十  九      年      十二      月      二十      日
                                臺灣高等法院臺南分院刑事第五庭
                                    審判長法官  茆    臺    雲
                                          法官  李    文    福
                                          法官  蔡    長    林
右正本證明與原本無異。
不得上訴。
        法院書記官  李    培    薇
中  華  民  國      八  十  九      年      十二      月      廿一      日
附錄本案論罪科刑法條全文：
毒品危害防制條例第十條第二項：施用第二級毒品者，處三年以下有期徒刑。


司法院資訊處製作；財團法人民間司法改革基金會備份。
